臺灣雲林地方法院刑事判決　　　　　　　　　　　　　九十一年度交簡上字第一號
　　上　訴　人
　　即　被　告　甲○○
　　　　　　　　丁○○
右列上訴人即被告等因過失傷害案件，不服本院虎尾簡易庭九十年度虎交簡字第一三
三號中華民國九十年十二月十二日第一審簡易判決（聲請簡易判決處刑案號：臺灣雲
林地方法院檢察署九十年度偵字第三六九四號）提起上訴，本院管轄第二審之合議庭
判決如左：
    主  文
原判決撤銷。
甲○○從事業務之人，因業務上之過失傷害人，處有期徒刑貳月，如易科罰金以佰
元折算壹日。緩刑貳年。
丁○○因過失傷害人，處拘役伍拾玖日，如易科罰金以佰元折算壹日。緩刑貳年。
    事  實
一、甲○○平日以駕駛自用小貨車送貨為業，為從事業務之人，於民國九十年六月十
    四日，駕駛車牌號碼ＹＳ─四六四七號自用小貨車附載丙○○，沿雲林縣西螺鎮
    ○○○○路由北往南方向行駛，本應注意汽車行駛時，駕駛人應注意車前狀況，
    並隨時採取必要之安全措施，以避免危險之發生。丁○○於同日駕駛車牌號碼Ｊ
    二─六五二二號自用小客車附載乙○○，沿雲林縣西螺鎮○○路由西往東方向行
    駛，亦應注意汽車行駛時，駕駛人應注意車前狀況，並隨時採取必要之安全措施
    ，以避免危險之發生。而依當時情況夜間有照明、路面無缺陷、無障礙物、視距
    良好，尚非不能注意，詎二車於同日十九時三十分許，駛至雲林縣西螺鎮台一線
    與興農路路口時，均因疏未注意車前狀況而不慎相互碰撞，致使甲○○、丙○○
    、丁○○、乙○○分別受有頭部外傷等傷害。甲○○、丁○○於肇事後分別在員
    警前往現場、醫院處理時，當場承認為肇事人而自首接受裁判。
二、案經甲○○、丙○○對丁○○及丁○○、乙○○對甲○○分別訴由雲林縣警察局
    西螺分局移送臺灣雲林地方法院檢察署檢察官聲請簡易判決處刑。
    理  由
一、被告甲○○、丁○○均坦白認罪，分別承認上述自己過失行為，且供述之情互核
    一致，並與告訴人丙○○、乙○○所指述之情節相符，復有雲林縣警察局道路交
    通事故調查報告表一紙及現場照片數幀在卷可稽。按汽車行駛時，駕駛人應注意
    車前狀況，並隨時採取必要之安全措施，以避免危險之發生，道路交通安全規則
    第九十四條第三項定有明文。被告二人既駕駛汽車曾考領有駕駛執照，上述規則
    為其應注意並能注意之事項，且本件肇事路段，依當時情況夜間有照明、路面無
    缺陷、無障礙物、視距良好，並無不能注意之情事，有雲林縣警察局道路交通事
    故調查表一紙註明在卷可憑，被告二人分別疏未注意上開規定，以致肇事，均有
    過失。而甲○○、丙○○、丁○○、乙○○因本件車禍分別受有頭部外傷等傷害
    ，有宏仁醫院診斷證明書一紙、慈愛綜合醫院診斷證明書四紙在卷可證，足見被
    告甲○○、丁○○之過失行為分別與丁○○、乙○○與甲○○、丙○○之傷害，
    有相當因果關係。本件事證明確，被告二人之犯行，均可以認定，應依法論罪科
    刑。
二、核被告甲○○、丁○○所為，分別犯刑法第二百八十四條第二項前段之業務過失
    傷害罪、第一項前段之過失傷害罪。其分別一行為觸犯數同一罪名，為想像競合
    犯，屬裁判上一罪即訴訟法上同一案件，應依刑法第五十五條規定從一重之罪處
    斷。被告二人於肇事後在員警前往現場、醫院處理時，分別當場承認為肇事人，
    有查詢表二紙在卷可憑，係對於未發覺之罪自首而接受裁判，爰均依刑法第六十
    二條前段規定，各減輕其刑。原審依公訴人聲請為簡易判決處刑固屬卓見，惟分
    別漏未斟酌被告二人係自首應適用刑法第六十二條前段規定，減輕其刑，尚有未
    合。上訴人於上訴期間內聲明不服，其上訴意旨固以雙方以達成民事和解，請求
    均減輕其刑及併予宣告緩刑，指摘原判決不當，雖難認有理由，但原判決既有前
    述可議之處，自應由本院合議庭將原判決撤銷改判。爰審酌被告二人駕車肇事之
    過失程度、告訴人受傷程度、雙方已經和解及犯罪後坦承之態度等一切情狀，各
    量處如主文所示之刑，並諭知易科罰金之折算標準。又被告二人均未曾受有期徒
    刑以上刑之宣告，有臺灣高等法院被告全國前案紀錄表及臺灣雲林地方法院檢察
    署刑案資料查註紀錄表各一紙附卷可稽，且因一時不慎，致罹刑章，犯罪後深表
    悔悟，坦白承認，本院經衡其由此論罪科刑教訓，應知警愓小心駕駛，相信不會
    再犯，因認對被告二人所處之刑以暫不執行為適當，爰各宣告緩刑二年，以啟自
    新。
據上論斷，應依刑事訴訟法第四百五十五條之一第一項、第三項、第三百六十九條第
一項前段、第三百六十四條、第二百九十九條第一項前段，刑法第二百八十四條第一
項前段、第二項前段、第五十五條、第四十一條第一項前段、第六十二條前段、第七
十四條第一款，罰金罰鍰提高標準條例第一條前段、第二條，判決如主文。
本案經檢察官林豐正到庭執行職務。
中      華      民      國    九十一    年    五    月      二十      日
                                臺灣雲林地方法院交通法庭
                                    審判長法  官  紀  文  勝
                                          法  官  冷  明  珍
                                          法  官  吳  褔  森
右正本證明與原本無異。
不得上訴。
                                          書記官  李  松  坤
中      華      民      國      九十一    年    五    月      二十      日
附錄本案論罪科刑法條：
中華民國刑法第二百八十四條
因過失傷害人者，處六月以下有期徒刑、拘役或五百元以下罰金，致重傷者，處一年
以下有期徒刑、拘役或五百元以下罰金。
從事業務之人，因業務上之過失傷害人者，處一年以下有期徒刑、拘役或一千元以下
罰金，致重傷者，處三年以下有期徒刑、拘役或二千元以下罰金。
